!Distributed under the terms of the GNU General Public License version 2
! or any later version.

Multichar_Symbols

+Use/NG
+Use/NA
+Use/SpellNoSugg

LEXICON Root
CARDINAL ;
!ORDINAL

LEXICON CARDINAL
HUNDREDSM ;		! 200M
зуу% :1 HUNDREDM ;	! 100M
TENSM ;			! 20-99M
TEENSM ;		! 11-19M
!TENM ;			! 10M->11M
ONESM ;			! 1-9M
HUNDREDST ;		! 200000-999999
зуун:1 HUNDREDT ;	! 100000-100999
TENST ;			! 11000-99999,10000-10999
ONEST ;			! 2000-9999
мянга% :1 THOUSAND ;	! 1000-1999
UNDERTHOUSAND ;		! 100-999
TENS ;			! 10-99
ONES ;			! 1-9

LEXICON HUNDREDSM
кокет:2  CUODIM ;
кум:3 CUODIM ;
ныл:4 CUODIM ;
вит:5 CUODIM ;
кут:6 CUODIM ;
шем:7 CUODIM ;
кандаш:8 CUODIM ;
индеш:9 CUODIM ;

LEXICON CUODIM
зуун: HUNDREDM ;

LEXICON HUNDREDM
TENSM ;
TEENSM ;
:%0 ONESM ;
:%0%0 MILJON ;

LEXICON TEENSM
:1 TEENM ;

LEXICON TEENM
лат: LOHKAIM ;


LEXICON LOHKAIM
икыт:1 MILJON ;
кокет:2 MILJON ;
кум:3 MILJON ;
ныл:4 MILJON ;
вит:5 MILJON ;
кут:6 MILJON ;
шем:7 MILJON ;
кандаш:8 MILJON ;
индеш:9 MILJON ;

LEXICON TENSM
арбан:1%0 LÅGEVM ;
хорин:2 LÅGEVM ;
гушан:3 LÅGEVM ;
дүшэн:4 LÅGEVM ;
табин:5 LÅGEVM ;
жаран:6 LÅGEVM ;
далан:7 LÅGEVM ;
наян:8 LÅGEVM ;
ерэн:9 LÅGEVM ;

!LEXICON TENM
!арбан:1%0 MILJON ;

LEXICON LÅGEVM
:%0 MILJON ;
: ONESM ;

LEXICON ONESM
икыт% miljon% :1 OVERTHOUSANDS ;
хоёр:2 MILJON ;
гурбан:3 MILJON ;
дүрбэн:4 MILJON ;
табан:5 MILJON ;
зургаан:6 MILJON ;
долоон:7 MILJON ;
найман:8 MILJON ;
юһэн:9 MILJON ; 

LEXICON MILJON
% сая% : OVERTHOUSANDS ;

! =================
! Under the million
! =================

LEXICON OVERTHOUSANDS
HUNDREDST ;		! x00.000.000
зуун% :1 HUNDREDT ;	! 100.000.000
:%0 TENST ;		!  20.000.000
!:%0 TEENST ;		!  10.000.000
:%0%0 ONEST ;		!   2.000.000
мянга% :%0%01 THOUSAND ;	!   1.000.000
:%0%0%0 UNDERTHOUSAND ;	
:%0%0%0%0 TENS ;
!:%0%0%0%0 TEENS ;
:%0%0%0%0%0 ONES ;
:%0%0%0%0%0%0 # ;	!  x000000

LEXICON HUNDREDST
хоёр:2  CUODIT ;	! 200000-299999
гурбан:3 CUODIT ;	! 300000-399999
дүрбэн:4 CUODIT ;	! 400000-499999
табан:5 CUODIT ;	! 500000-599999
зургаан:6 CUODIT ;	! 600000-699999
долоон:7 CUODIT ;	! 700000-799999
найман:8 CUODIT ;	! 800000-899999
юһэн:9 CUODIT ;	! 900000-999999

LEXICON CUODIT
% зуун% : HUNDREDT ;	! 100000-199999

LEXICON HUNDREDT	! X = 1-9, Y = 0-9
TENST ;			! X1XYYY, X10YYY
:%0 ONEST ;		! XX0YYY
:%0%0 THOUSANDS ;	! X00YYY

LEXICON TENST
арбан% :1 THOUSANDSS ;
хорин% :2 THOUSANDSS ;
гушан% :3 THOUSANDSS ;
дүшэн% :4 THOUSANDSS ;
табин% :5 THOUSANDSS ;
жаран% :6 THOUSANDSS ;
далан% :7 THOUSANDSS ;
наян% :8 THOUSANDSS ;
ерэн% :9 THOUSANDSS ;

LEXICON THOUSANDSS
!нэгэн% :1 THOUSANDS ;
!:%0 THOUSANDS ;
:1 THOUSANDS ;
: ONEST ;

LEXICON ONEST
хоёр% :2 THOUSANDS ;
гурбан% :3 THOUSANDS ;
дүрбэн% :4 THOUSANDS ;
табан% :5 THOUSANDS ;
зургаан% :6 THOUSANDS ;
долоон% :7 THOUSANDS ;
найман% :8 THOUSANDS ;
юһэн% :9 THOUSANDS ;

LEXICON THOUSANDS      ! x > 1
мянга% : THOUSAND ;
мянга:%0%0%0%- ORDINAL_A ;

LEXICON THOUSAND
UNDERTHOUSAND ;	   ! 1100-1999
:%0 TENS ;	   ! 1020-1099
:%0%0 ONES ;	   ! 1001-1009
:%0%0%0 # ;	   ! 1000

!===========================
!Here starts the 999 numbers
!===========================

LEXICON UNDERTHOUSAND
HUNDREDS ;
:1 HUNDRED ;

LEXICON HUNDREDS
хоёр% :2  HUNDRED ;
гурбан% :3 HUNDRED ;
дүрбэн% :4 HUNDRED ;
табан% :5 HUNDRED ;
зургаан% :6 HUNDRED ;
долоон% :7 HUNDRED ;
найман% :8 HUNDRED ;
юһэн% :9 HUNDRED ;

LEXICON HUNDRED
зуун% : TENS ;
зуун% :%0 ONES ;
зуу:%0%0 # ;
зуу:%0%0%-  ORDINAL_A ;

LEXICON TENS
арба:1 TEN ;
арба:1%0%-  ORDINAL_A ;
хори:2 TEN ;
хори:2%0%-  ORDINAL_O ;
гуша:3 TEN ;
гуша:3%0%-  ORDINAL_A ;
дүшэ:4 TEN ;
дүшэ:4%0%-  ORDINAL_E ;
таби:5 TEN ;
таби:5%0%-  ORDINAL_A ;
жара:6 TEN ;
жара:6%0%-  ORDINAL_A ;
дала:7 TEN ;
дала:7%0%-  ORDINAL_A ;
ная:8 TEN ;
ная:8%0%-  ORDINAL_A ;
ерэ:9 TEN ;
ерэ:9%0%-  ORDINAL_E ;

LEXICON TEN
:%0 # ;
н% :    ONES ;

LEXICON ONES
нэгэ:1 # ;
нэгэ:1%- ORDINAL_E ;
хоёр:2 # ;
хоёр:2%-  ORDINAL_O ;
гурба:3 # ;
гурба:3%-  ORDINAL_A ;
дүрбэ:4 # ;
дүрбэ:4%- ORDINAL_E ;
таба:5 # ;
таба:5%-  ORDINAL_A ;
зургаа:6 # ;
зургаа:6%-  ORDINAL_A ;
долоо:7 # ;
долоо:7%-  ORDINAL_O ;
найма:8 # ;
найма:8%-  ORDINAL_A ;
юһэ:9 # ;
юһэ:9%- ORDINAL_E ;

LEXICON ORDINAL_E
дэхи:хи # ;

LEXICON ORDINAL_O
дохи:хи # ;

LEXICON ORDINAL_A
дахи:хи # ;
